【裁判字號】    95,小上,11
【裁判日期】    950124
【裁判案由】    給付貨款
【裁判全文】
臺灣臺北地方法院民事裁定              95年度小上字第11號
    上  訴  人  甲○○
    被上訴人    高生汽車材料有限公司
    法定代理人  乙○○
上列當事人間請求給付貨款事件，上訴人對於中華民國九十四年十一月
三十日臺灣臺北地方法院臺北簡易庭94年度北小字第2378號第一審判決
提起上訴，本院裁定如下：
    主  文
上訴駁回。
第二審訴訟費用新臺幣壹仟伍佰元由上訴人負擔。
    理  由
一、按對於小額程序第一審裁判之上訴或抗告，非以其違背法令為理由
    ，不得為之；上訴狀內應記載上訴理由，表明下列各款事項：一原
    判決所違背之法令及其具體內容。二依訴訟資料可認為原判決有違
    背法令之具體事實，民事訴訟法第四百三十六條之二十四第二項、
    第四百三十條之二十五定有明文。是對於小額程序之第一審裁判提
    起上訴時，如上訴論旨並未具體指出原審認定事實有如何違反法令
    情事，更未具體指明其所違反法令之條項或其內容，自不得謂已合
    法表明上訴理由，其上訴難認為合法（最高法院七十年度臺上字第
    七二○號判例意旨參照），而屬上訴不合程式，第二審法院應依同
    法第四百三十六條之三十二第二項準用同法第四百四十四條第一項
    以裁定駁回之（最高法院七十二年度臺聲字第一一三號裁判意旨參
    照）。再按民事訴訟法第四百六十八條規定，判決不適用法規或適
    用不當者，為違背法令。而判決有同法第四百六十九條所列各情形
    之一者，為當然違背法令。是當事人提起上訴，如依民事訴訟法第
    四百六十八條規定，以原審判決有不適用法規或適用法規不當為理
    由時，其上訴狀或理由書應有具體之指摘，並揭示該法條之條項或
    其內容。若係成文法以外之法則，應揭示該法則之旨趣。倘為司法
    院解釋、或最高法院之判例，則應揭示該判解之字號或其內容。如
    依民事訴訟法第四百六十九條所列各款情形為理由時，其上訴狀或
    理由書，應揭示合於該條款之事實。上訴狀或理由書如未依此項方
    法表明，或其所表明者，顯與上開法條規定之情形不相合時，即難
    認為已對原審判決之違背法令有具體之指摘，其上訴自難認為合法
    。
二、本件上訴意旨略以：上訴人確於民國（下同）九十三年四月三十日
    以新台幣（下同）一萬四千五百元向被上訴人訂購全新原裝進口冷
    氣壓縮機，並由被上訴人派員直接送至台灣欣展汽車有限公司負責
    人蔡金龍處安裝，嗣安裝後上訴人發現冷氣機不冷，曾詢問蔡金龍
    ，蔡金龍告知係因「壓縮機不佳」緣故，其因此告知被上訴人，被
    上訴人遂派其員工送第二台壓縮機至欣展汽車公司換裝，並給予蔡
    金龍一千元，惟安裝後仍舊不冷，此時被上訴人又派人將上訴人之
    車輛開至另一冷氣安裝行做檢查，隨後又開回，並要求上訴人陪同
    至蔡金龍處檢修，進而交車與上訴人，然嗣後上訴人使用該車輛後
    ，仍發現冷氣不冷，被上訴人卻無法明確說出原因，經上訴人將車
    輛開至TOYOTA廠檢查，該公司之結論乃系爭壓縮機為中古品，經其
    向被上訴人異議，被上訴人始代為安裝新品，原審所採認之「車輛
    工作委修表」乃屬偽造，與上訴人無關，又倘上訴人未將一萬四千
    五百元交付被上訴人，上訴人如何可能將壓縮機交欣展汽車有限公
    司換裝？上訴人就補裝管子費用六百元均已支付，如何可能不支付
    壓縮機款項？此案若非因被上訴人技術不佳致冷氣不冷，其以舊品
    掩飾新品之行為即不致遭發現，可知被上訴人確係心存不實，原審
    未查，竟准其所請，自有錯誤，為此提起本件上訴云云。
三、經查，上訴人之上訴理由，僅為事實上有無之爭執，原審就上訴人
    所爭執事項，已於判決中說明准駁理由及相關法律依據，上訴人對
    原審判決並無具體指出原審有何合於民事訴訟法第四百六十八條或
    四百六十九條所列各款之違背法令事實，更未指明其所違反法令之
    條項或內容及具體指摘原審判決究係違反何種經驗法則或論理法則
    ，實難認上訴人業已合法表明「原判決有違背法令」之上訴理由，
    揆諸前揭說明，自不得謂已合法表明上訴理由；其上訴不合程式，
    顯難認為合法，自應由第二審法院以裁定駁回之。
四、本件訴訟費用額，確定如主文第二項所示金額。
五、據上論結，本件上訴為不合法，依民事訴訟法第四百三十六條之三
    十二、第四百四十四條第一項、第九十五條、第七十八條、第四百
    三十六條之十九第一項，裁定如主文。
中    華    民    國    95    年    1     月    24    日
                        民事第二庭審判長法  官  鄭純惠
                                        法  官  黃雯惠
                                        法  官  汪漢卿
以上正本係照原本作成
不得再抗告
中    華    民    國    95    年    1     月    24    日
                                        書記官  許婉如


司法院資訊處製作；財團法人民間司法改革基金會備份。
